Conservation régionale des monuments historiques d'Île-de-France: programmation et conduite de travaux sur des édifices publics (1956-1993)
Archives nationales
- Dossiers de travaux, 1962-1998; 20110282/14-20110282/74
  - Paris, 1970-1998; 20110282/14-20110282/59
    - Palais-Royal, 1980-1990; 20110282/48
      - Restauration de la galerie des Proues, 1988 Entretien des fontaines (1988
      - Entretien des fontaines, 1988
      - Comédie Française, 1982-1989
        - Mécanisme scénique, 1982-1986
        - Réfection de la couverture du dôme, 1982-1986
        - Remplacement de balustres, 1985
        - Restauration des locaux du rez-de-chaussée, 1988
        - Travaux annexes au jeu d’orgues, 1989
      - Conseil constitutionnel, 1982-1983
        - Réfection de la couverture côté rue Montpensier (1982) et côté jardin (1982-1983)
        - Remplacement de balustres, 1983
      - Conseil d'Etat, 1982-1983
        - Aménagement des anciens locaux du ministère de la Culture, rez-de-chaussée et entresol, 1983
        - Aménagement d’anciens locaux du ministère de la Culture, 1982-1983
      - Ministère de la Culture, 1980-1990
        - Réorganisation du 1 rue de Valois et aménagement d’une salle de cinéma, 1984-1986
        - Décoration du plafond du salon d’attente, 1985
        - Transfert du service de documentation des monuments historiques et aménagement de bureaux, 1987
        - Aménagement des sous-sols de la cour d’honneur, 1987
        - Création d’un nouvel accès 3 rue Valois, 1987-1990
        - Réfection de la peinture du plafond du salon du Roi Jérôme, 1989
        - Restauration du salon des Maréchaux, 1988-1989
    - Palais du Louvre et Tuileries, 1975-1988; 20110282/49-20110282/53
      - Union centrale des arts décoratifs (UCAD), 1981-1985; 20110282/49
        - Entresolement de la galerie des Tuileries pour l’installation des collections au niveau 2, 1981
        - Renforcement de la sécurité, 1981-1984
        - Réfection de la couverture, 1981-1984
        - Aménagement des ateliers au niveau -1, 1982
        - Aménagement des combles en bureaux, 1982-1985
        - Création d’une passerelle au niveau 2, 1982-1984
        - Pavillon de Marsan niveau 2, aménagement du laboratoire de conservation des textiles, 1983
        - Réfection des installations de chauffage, 1983
        - Aménagement du niveau 1 pour les collections fin XIXème et XXème siècles, 1983
        - Pavillon de Marsan: réfection des couvertures, 1983-1984
        - Aménagement du niveau 2, circuit Moyen-Age – Renaissance, 1984-1985
        - Pavillon de Marsan, Musée de la mode: aménagement des niveaux 5 à 9: APS scénographie, plans, notes, correspondance, 1983-1984
      - Aile Rivoli-Finances, 1980-1983; 20110282/50
        - Restauration du pavillon de Rohan, 1980
        - Restauration du groupe sculpté en retour, 1983
      - Musée du Louvre, 1979-1987; 20110282/50-20110282/52
        - Interventions diverses, 1979-1985; 20110282/50
          - Grilles décoratives Saut du Loup, 1979
          - Aménagement d’un atelier de serrurerie dans la cour Lefuel/Visconti, 1979-1981
          - Construction de réserves enterrées sous la cour Visconti (1980-1981) et sous la Cour carrée (1980-1983)
          - Plancher de la direction du musée au-dessus de la salle Campana, 1980
          - Vente de vieux plomb en table, 1982
          - Aménagement du poste de contrôle du pavillon Marengo, 1982-1983
          - Installations électriques dans la zone des Antiquités orientales, 1983
          - Sondages préalables aux fouilles archéologiques, au dégagement et à la mise en valeur des vestiges du donjon de Philippe-Auguste et du Palais de Charles V, 1983
          - Bicentenaire des traités de Versailles et de Paris, 1983
          - Restauration de la salle du conseil de la direction des musées de France et de son antichambre, 1983-1984
          - Laboratoire de recherches, 1983-1987
          - Eclairage de la Cour Carrée, 1984
          - Installation d’une rampe dans l’escalier vers la porte Barbet de Jouy, 1984-1985
          - Aménagement d’un poste de contrôle dans les combles des salles Percier et Duchâtel, 1983-1986
          - Installations électriques partie sud de la Cour Carrée et partie est de la cour Visconti, 1983
          - Aménagement de l’agence d’architecture, 1982
          - Egout au droit de la réserve Visconti: sinistre du 16/09/1982
          - Petits cabinets du département des peintures: ventilation, 1983
        - Couvertures, 1981-1985; 20110282/51
          - Aile nord de la Cour Carrée, pavillons Beauvais, Marengo, Assyriens, 1981
          - Couvertures, brisis, chéneaux, lucarnes et attique aile de Flore, 1982-1983
          - Réfection des couvertures zones sud et sud-est du Pavillon Sully (repérage des profils de moulures), 1982-1985
          - Aile est de la Cour carrée entre les pavillons dits Petit-Bourbon et Saint-Germain l’Auxerrois, 1983
          - Statuaire parties hautes du palais, 1983
          - Pavillon Sully, zones nord et nord-est, travaux de sculpture, 1983-1984
          - Pavillon des Arts, 1984
          - Aile est de la Cour Carrée, pavillon des Assyriens et pavillon Saint-Germain-l’Auxerrois, 1984
        - Façades, 1981-1984; 20110282/51
          - Réfection de la façade est du pavillon des Assyriens, 1981-1982
          - Aile de Flore, côté Seine, 1981-1983
          - Pavillon des Etats: balustrades et sculptures [photographies], 1982-1984
          - Pavillon Sully: suppression du lanterneau vitré et remplacement par un terrasson en plomb, 1982-1984
          - Ravalement du Pavillon Daru, 1983
        - Salles d’exposition, 1980-1987; 20110282/51
          - Réaménagement des salles romaines, 1980-1983
          - Réfection de la salle du Manège, 1982
          - Mise en sécurité des fenêtres de la Galerie Campana, 1982-1983
          - Fermeture des œils de bœuf de la galerie d’Apollon, 1982-1984
          - Second étage de la Cour Carrée: réfection des menuiseries et mise en sécurité des fenêtres, 1982-1984
          - Aménagement de la troisième salle étrusque, mission Grand Louvre, 1983-1984
          - Restauration du plafond de la salle Camondo, 1984-1985
          - Restitution des plafonds peints des salles Thiers-Schlichting-Rothschild, 1987
          - Remise en état des salles Duchâtel, du salon Carré, de la grande Galerie et de la galerie de Flore, 1987
        - Cour Carrée, 1980-1988; 20110282/52
          - Aménagement de l’atelier de restauration des peintures dans le pavillon dit Petit-Bourbon, 1980-1983
          - Deuxième étage de la Cour Carrée, aile nord et demi-aile ouest, 1980-1981
            Plans
          - Réfection des menuiseries extérieures et mise en sécurité des fenêtres, 1982-1983
          - Aménagement des salles de peinture, 1980-1988
          - Mise au jour, étaiement et restauration des plafonds peints, 1986-1987
          - Installation de portes coupe-feu, 1984-1985
            DOE
      - Jardin des Tuileries, 1979-1987; 20110282/53
        - Entretien et rénovation du jardin: plan d’aménagement directeur du jardin, règlement et surveillance du jardin, vols et dégradations, abattage et plantation d’arbres, réfection des allées, des bassins, des statues, protection des abords, aménagement de la place du Louvre et statue du Bernin, arc de triomphe du Carrousel, projet de passerelle Louvre-Orsay
      - Orangerie, 1975-1987; 20110282/53
        - Fondations: plans, 1975-1981
        - Restauration des vitrages intérieurs du musée, 1982
        - Aménagement du sas du hall d’entrée, 1981-1982
        - Supplément de travaux (éclairage zénithal), 1982
        - Consolidation, remise en état, 1979-1980
        - Climatisation, compresseurs, 1976
        - Restauration après sinistre, 1980
    - Palais de Tokyo, 1980-1986; 20110282/54
      - Aménagement du local de réserve dit « Chevalet » au sous-sol [opération annulée], 1980-1982
      - Etudes préliminaires à l’installation de l’Ecole du Louvre, établissement d’un dossier photographique et d’une maquette, 1983-1985
      - Aménagement des salles d’exposition du 1er étage (étage des donateurs), 1984-1985
      - Travaux de sondages pour rechercher la composition des fondations du parvis, 1985-1986
    - Panthéon, 1980-1988; 20110282/54-20110282/55
      - 1980-1987, 20110282/54
        - Réfection de la couverture de la coupole du transept nord, versant nord et sud, du péristyle, versant nord de la nef, 1980
        - Consolidation provisoire de deux grandes verrières, 1980
        - Restauration de la salle des Evêques [photographies], 1983-1984
        - Découverte et restauration de plans du XVIIIème siècle, 1985
        - Restauration des côtés sud et ouest du croisillon sud, 1985-1986
        - Restauration du sud du chœur et du côté est du croisillon sud, 1985-1987
      - 1986-1988, 20110282/55
        - Restauration des verrières et voûtes, 1986
        - Réalisation de l’amovibilité des grilles du tombeau et réfection partielle du parvis, 1987-1988
        - Restauration de deux escaliers d’accès au dôme, versant est et ouest et des façades adjacentes du transept, 1987-1988
        - Construction du tombeau de Jean Monnet, 1988
    - Sainte-Chapelle, 1973-1988; 20110282/55
      - Installation d’un éclairage de sécurité devant permettre l’utilisation de la chapelle haute pour des manifestations publiques, 1973-1974
      - Restauration des parements, imperméabilisation de la pierre et travaux de sculpture sur la façade ouest [photographies], 1980
      - Travaux divers: comptes rendus de réunions de chantier, 1981-1984
      - Restauration de la couverture du versant nord [photographies], 1982-1983
      - Aménagement de la courette nord [photographies], 1982-1983
      - Restauration des fenestrages de la 1ère baie sud [photographies], 1982-1984
      - Remise en état de la terrasse au dessus de la rose sud [photographies], 1982-1984
      - Restauration des 5ème et 6ème baies sud, 1983-1988
      - Poursuite de la restauration du narthex de la chapelle haute: doubleaux et parements extérieurs, 1985-1986
      - Restauration des voûte du narthex et réfection de la terrasse en plomb du narthex, 1983
      - Restauration de la couverture du versant nord, 1981-1982
      - Restaurations diverses: gargouilles, balustrades, menuiseries, serrurerie, 1987
      - Remise en état de la balustrade de l’oratoire, 1983
      - Réalisation d’un tambour d’entrée et d’un garde corps dans la chapelle haute [photographies], 1983
      - Remise en état des médaillons peints quadrilobes [photographies], 1983
      - Restauration de la crête en plomb [photographies], 1984
      - Sondages dans la chapelle des Girondins, 1987
      - Etat des gargouilles, 1987
    - Théâtre de l'Est parisien (TEP), 1978-1994; 20110282/56-58
      - 1978-1988, 20110282/56
        - Aménagement d’une salle de répétition: CCTP, ,marchés et plans d'ingénierie, 1981
        - Transformation en salle de spectacle de 400 places, 1978-1984
          APD
          Notes
          Correspondance (1978-1983)
          DCE (1982 et 1984)
          Permis de construire (1983)
        - Restructuration du théâtre, 1984
        - Acquisition de mitoyenneté, 1979-1988
      - 1984, 20110282/57
        - Transformation en salle de spectacle: DCE-PEO
      - 1984-1994, 20110282/58
        - Marchés de maîtrise d’œuvre, OPC, contrôle technique, reconnaissance des sols et démolition, 1984-1985
        - Marchés de travaux, 1985-1987
        - 1% artistique, 1987
        - Extension du théâtre: marchés de travaux, 1993-1994
    - Théâtre national de l'Odéon, 1982-1986; 20110282/59
      - Remise en état de la machinerie du théâtre, 1982-1983
      - Nouvelles cabines de jeux d’orgue et régie son, 1983
      - Réfection des façades, 1984
      - Réfection du cadre de scène et de ses accessoires, 1985
      - Sauvegarde d’urgence du deuxième balcon, 1985
      - Réfection du cadre de scène et de ses accessoires, 1985-1986
      - Plan masse (s.d.)
    - Val-de-Grâce, 1978-1990; 20110282/59
      - Restauration du pavillon sud de la cour d’honneur, 1978-1979
      - Restauration de la cour d’honneur, 1979
      - Réfection des corniches et des couvertures du cloître, 1979
      - Restauration de la façade sud du cloître, 1986
      - Restauration des sculptures de Buyster sur les parties extérieures de l’église, tambour et chapelle, 1986
      - Rapports relatifs à des études préalables, 1986-1990
        Restauration des galeries du cloître et de la salle capitulaire (1986)
        Restauration de la façade nord de l’aile nord du cloître (1989)
        Restauration des façades et toitures des bâtiments 05 et 005 et achèvement restauration façade ouest du bâtiment 004 (1989-1990)
      - Aile sud du cloître, 1987-1988
        Achèvement de la restauration (1987)
        Restauration de la façade nord (1987)
        Aménagement de la galerie du 1er étage (1987)
        Réfection de la couverture du brisis et du terrasson sud et remise en état du brisis et du terrasson nord (1988)
      - Pavillon sud-est du cloître: restauration de la façade est et remplacement de croisées, 1988-1989
      - Restauration de l’aile ouest du cloître, façade est et couverture, 1989
      - Assainissement de la façade nord aile sud du cloître, 1989
      - Assainissement de la façade de l’aile sud du cloître et du pavillon sud-est, 1989
      - Nef et transept: restauration des vitraux, 1989-1990
      - Chapelle dite du Saint-Sacrement, 1978-1990
        - Restauration du tambour du dôme, 1978-1983
        - Restauration des peintures de Mignard sous la coupole, 1980-1986
        - Réfection de la terrasse en plomb du dôme de la chapelle et des couvertures de deux tourelles, 1987
        - Lavage des façades de la chapelle, 1989
  - Seine-et-Marne (77), 1962-1988; 20110282/60-20110282/63
    - Champs-sur-Marne -- Domaine national, 1979-1985; 20110282/60
      - Humidification du salon chinois, 1979
      - Régénération du parc et restauration du tapis vert, 1982-1983
      - Remise en état de la statuaire du parc, 1983
      - Réfection de la couverture de l’aile nord de la cour de la ferme, 1984-1985
      - Rajeunissement et replantation du parc, 1985
    - Fontainebleau -- Archives nationales, Cité interministérielle des archives, puis Cité des archives contemporaines, 1962-1988; 20110282/60-20110282/61
      - 1962-1985, 20110282/60
        - Choix du site et de l’architecte, programme, financement, 1962, 1967-1982
        - Construction d’un dépôt d’archives provisoire (1970-1972) et construction de l’unité 1 de stockage des archives (1974-1975), 1970-1975
          Suivi des travaux.
      - 1980-1988, 20110282/61
        - Construction de l’unité 2, 1980-1985
          DCE, présentation à la CSM, suivi des travaux.
        - Transfert d’un bâtiment d’archives provisoire des Archives nationales (Paris) à la Cité des archives contemporaines, 1988
    - Fontainebleau -- Domaine national, 1979-1989; 20110282/62-20110282/63
      - Château, 20110282/62-20110282/63
        - Restauration des façades et couvertures du pavillon de Maintenon, porte Dorée, 1979-1980; 20110282/62
        - Reconstitution de la grille de la loggia au 1er étage de la porte Dorée, 1980; 20110282/62
        - Restauration des croisées de la façade du Fer à Cheval, 1981; 20110282/62
        - Couverture de l’aile des Reines Mères, 1981-1983; 20110282/62
        - Ravalement de la Cour des Princes, 1981-1983; 20110282/62
        - Aile des Princes, 1981-1984; 20110282/62
          Aménagement des réserves au 2ème étage.
        - Aile Maintenon, 1982; 20110282/62
          Réfection de la loggia de l’appartement de Madame de Maintenon.
        - Création d’un poste de transformation dans l’aile des Reines Mères, 1984-1987; 20110282/62
        - Réhabilitation de divers locaux sur la Cour ovale, Cour des Princes et aménagement de circulation, 1980-1983; 20110282/62
        - Aménagement des réserves au deuxième étage de l’aile des Princes, 1984; 20110282/62
        - Pavillon de Maintenon – Porte Dorée, restauration des façades et couvertures, 1979-1980; 20110282/62
        - Réfection de la loggia de l’appartement de Madame de Maintenon, 1982-1983; 20110282/62
        - Façade du Fer à Cheval, 1981-1983; 20110282/62
          Travaux de couverture et restauration des croisées.
        - Restauration du salon des laques, 1980-1982; 20110282/62
        - Restitution de l’estrade de la salle de bal, 1982-1983; 20110282/62
        - Nettoyage et aménagement de locaux au quartier Henri IV, 1983; 20110282/62
        - Réparation du fronton du pavillon central, 1983-1984; 20110282/62
        - Restauration du porche devant la nouvelle sortie des visiteurs, 1984; 20110282/62
        - Boudoir de la Reine, restauration du trumeau à glace sans tain, 1985-1987; 20110282/62
        - Restauration de l’appartement du Pape, 1987-1989; 20110282/62
        - Chapelle de la Trinité, 1985-1987; 20110282/62
          Repose des vitraux du premier étage côté jardin de Diane et projet d’étude préalable sur les stalles de la tribune.
        - Restauration du pavillon des orgues, deuxième tranche, 1987; 20110282/62
        - Aile des ministres, 1987-1989; 20110282/62
          Restauration du pavillon des orgues (1987-1989).
        - Refixage des fresques de la salle de bal, 1988; 20110282/62
        - Aménagement du Musée napoléonien dans l’aile Louis XV, 1980-1985; 20110282/63
      - Parc, 1981-1987; 20110282/63
        - Régénération du parc et aménagement de l’allée d’Avon, 1981-1983; 20110282/63
        - Réparation d’une statue dans le jardin de Diane face à la fontaine, 1984; 20110282/63
        - Restauration des statues des mois de l’année, 1983-1985; 20110282/63
        - Moulage de la statue du Tibre, 1985; 20110282/63
        - Mesures d’urgence après l’effondrement du mur Lariboisière, 1984; 20110282/63
        - Curage de l’Etang des Carpes, 1982; 20110282/63
        - Restauration de la Grande Prairie, 1986-1987; 20110282/63
        - Restauration de l’allée de Maintenon, 1987; 20110282/63
        - Aménagement d’un socle pour la statue du Tibre dans le bassin de Romulus, 1987; 20110282/63
    - Jossigny -- Château, 1983-1985; 20110282/63
      - Restauration du décor du fronton de la grille principale de la cour d’honneur
    - Meaux -- Cathédrale, 1972-1982; 20110282/63
      - Plans, 1972-1981
      - Mise hors d’eau et clôture de l’édifice, 1982
        Vitraux, couverture.
    - Provins -- Ancien couvent des Cordelières (Bibliothèque nationale), 1982-1988; 20110282/63
      - Aménagements extérieurs, restauration de la couverture de l’aile centrale, aménagement de magasin de stockage dans le bâtiment D et travaux de voirie, 1982-1987
      - Aménagement de l’aile ouest partie nord, création d’un escalier de secours et isolation des combles du bâtiment D, 1987-1988
  - Yvelines (78), 1949-1991; 20110282/64-20110282/70
    - Bois d'Arcy -- Batterie (Centre national de la cinématographie), 1979-1991; 20110282/64-20110282/65
      - 1979-1980, 20110282/64
        - Construction d’une réserve de films (bâtiment D), 1979-1980
        - Construction d’un bâtiment de laboratoires
          photographies, sd
      - 1983-1991, 20110282/65
        - Construction de cellules de stockage de films nitrate, 1983, 1986-1990
        - Travaux de sécurité, 1988
        - Réhabilitation du casernement central, 1985-1991
          Étude de programmation (1985)
          Étude de faisabilité
          DCE: plans et correspondance (1988-1991)
    - Magny-les-Hameaux -- Musée des Granges de Port-Royal, 1982-1989; 20110282/66
      - Interventions diverses, 1982-1989
        Procès-verbaux de réunion, correspondance (1982-1989).
      - Aménagement des accès et réfection des murs et clôtures, 1983-1984
      - Projets de panneaux de signalisation, 1984
      - Ferme des Granges, 1985
        Travaux de première urgence et extension du musée.
      - Restauration du parc, 1987-1988
    - Marly-le-Roi -- Domaine national, 1985-1988; 20110282/66
      - Mise en place de moulages des chevaux de Coustou à l’emplacement d’origine des sculptures, au-dessus de l’abreuvoir, 1985-1986
      - Remise en place de la balustrade du XVIIIème siècle sur la terrasse de l’abreuvoir, 1988
    - Montigny-le-Bretonneux -- Fort de Saint-Cyr, 1981-1991; 20110282/66-20110282/68
      - Archives photographiques, 1981-1989; 20110282/66
        - Aménagement de la photothèque, 1981-1984
          DCE, marchés de travaux.
      - Centre national de la cinématographie, 1983-1991; 20110282/67
        - Contrat d’étude pour l’aménagement de la « Cathédrale » (bâtiment G) et du bâtiment E pour le stockage de films acétate et l’installation de bureaux, 1983-1991
        - Aménagement du studio Alexandre Alexeieff et d’autres locaux, 1988-1991
      - Centre de calcul du ministère de la Culture, 1984-1987; 20110282/67-20110282/68
        - 20110282/67
          - Programmation, marché de maîtrise d’œuvre, permis de construire, suivi du projet, 1984
          - DCE, 1984
            Pièces écrites et plans.
          - Marchés de travaux, 1984-1987
        - 20110282/68
          - Marchés de travaux, 1984-1987
          - DOE, 1985
    - Poissy -- Villa Savoye, 1988-1989; 20110282/68
      - Plan de nivellement, 1989
      - Aménagement du parc, 1988-1989
    - Rambouillet - Château, 1983-1989; 20110282/68
      - Plan du parc de Rambouillet (s.d.)
      - Aménagement d’un nouveau standard téléphonique, 1983
      - Projet de mise en place d’un système de détection de présence, 1983-1984
      - Rénovation du mur de clôture, 1985
      - Rénovation des chambres n° 8 à 17
      - Travaux de couverture, 1988
      - Assainissement du château et création d’un réseau de drainage des quinconces, 1988
    - Saint-Arnoult-en-Yvelines -- Moulin de Villeneuve (Fondation Elsa Triolet -- Aragon), 1949-1989; 20110282/69
      - Expéditions d’actes notariés, dont l’achat du moulin par Elsa Kagan, 1949, 1966
      - Travaux de restauration et d’aménagement des bâtiments, du par cet du système hydraulique notes, correspondance, étude de faisabilité, APS et relevés de géomètre, 1986-1989
    - Saint-Germain-en-Laye -- Domaine national, 1980-1989; 20110282/69
      - Grande Terrasse, 1980-1990
        Sauvegarde du mur de soutènement (1983)
        Acquisition de terrains (1980-1984, 1990)
      - Mise en place d’un système de sécurité anti-effraction, 1983-1986
      - Aménagement d’un appartement, 1985
      - Réfection de logements, 1987
      - Etude des carrières souterraines, 1987
      - Travaux de couverture, 1989
        Étude prospective.
    - Thiverval-Grignon -- Institut national agronomique, 1979-1990; 20110282/69
      - Réfection et peinture des menuiseries extérieures du château, 1979-1982
      - Projet d’aménagement des abords du château, 1987
    - Versailles -- Camp de Satory, 1984; 20110282/70
      - Restauration du Mur des Fédérés
    - Versailles -- Domaine national, 1968-1989; 20110282/70
      - Hôtel Pompadour, 1968-1973
      - Réfection des croisées de l’orangerie, 1982-1984
      - Réfection des façades du manège, 1981-1984
      - Ravalement et restauration de la façade nord et du corps central, 1983-1984
      - Curage du ru de Gally et réfection des berges, 1983
      - Pavillon des Sources, 1983
        Aménagement d’un bureau et d’un studio.
      - Taille de buis, ifs et charmilles, 1983
      - Aile sud des ministres, 1982
        Travaux dans le logement n° 38 et l’escalier n° 8.
      - Réfection de la peinture de divers bâtiments, 1984-1985
      - Petit équipement et logement du personnel, 1984
      - Démolition des anciennes serres de Jussieu à Trianon et du mail à Versailles, 1984
      - Réparation des 14 derniers bustes de la Cour Royale, 1984